臺灣士林地方法院民事裁定
111年度小上字第123號
上  訴  人  三芝熱帶嶼社區管理委員會
法定代理人  王世傑
被  上訴人  葉淑珍
上列當事人間請求給付管理費事件，上訴人對於中華民國111年8
月12日本院士林簡易庭111年度士小字第1286號第一審判決，提
起上訴，本院裁定如下：
    主  文
上訴駁回。
第二審訴訟費用新臺幣壹仟伍佰元由上訴人負擔。
    理  由
一、按關於請求給付金錢或其他代替物或有價證券之訴訟，其標
    的金額或價額在新臺幣（下同）10萬元以下者，適用小額程
    序；對於小額訴訟之第一審裁判之上訴，非以其違背法令為
    理由，不得為之；民事訴訟法第436條之8第1項、第436條之
    24第2項分別規定甚明。次按小額訴訟程序之上訴狀內應記
    載上訴理由，表明下列各款事項：原判決所違背之法令及
    其具體內容。依訴訟資料可認為原判決有違背法令之具體
    事實。民事訴訟法第436條之25亦有明定。亦即其上訴狀應
    就第一審判決如何違背法令為具體之指摘，並揭示該法規之
    條項或其內容，若係成文法以外之法則，應揭示該法則之旨
    趣，倘為司法院解釋，則應揭示該判解之字號或其內容，或
    揭示如何當然違背法令之事實，上訴狀如未依此項方法表明
    者，即難認為已對第一審判決之違背法令有具體之指摘（最
    高法院71年度台上字第314號判決意旨參照）。
二、上訴意旨略以：上訴人為三芝熱帶嶼社區（下稱系爭社區）
    區分所有權人推選管理委員而組織成立之管理組織，並依法
    申請備查在案；而被上訴人為位於系爭社區之門牌號碼新北
    市○○區○○街00號2樓房屋（下稱系爭房屋）之所有權人。依
    公寓大廈管理條例第18條及系爭社區管理規約規定，被上訴
    人負有繳納公共基金及管理費之義務。然被上訴人未依前開
    規定繳納，積欠民國110年1月起至111年3月之管理費差額、
    滯納金合計7,410元。系爭社區之B、C、D區棟每月繳納之管
    理費，除按房屋面積計算，尚包含停車位之公共設施面積，
    並未與被上訴人所在之A區有差異，且系爭社區管理規約並
    未區分專用或共用部分，更無停車位不須收取管理費之規定
    ，是系爭社區108年第22屆區分所有權人會議決議將「權狀
    面積」，以不拆分房屋、車位面積計收管理費，並無權利濫
    用之情事等語。並聲明：㈠原判決廢棄；㈡被上訴人應給付上
    訴人7,410元，及自起訴狀繕本送達翌日起至清償日止，按
    年息百分之五計算之利息；㈢願供擔保，請准宣告假執行。
三、經核上訴人前開所述，均係就原審所為事實認定、證據取捨
    之範疇加以爭執，而其上訴狀內並未具體指摘原判決究竟有
    如何不適用法規或適用不當之處，亦未揭示該法規之條項、
    成文法以外之法則或司法院解釋，復未表明原判決有何違背
    法令之具體事實。是揆諸首揭法條規定及說明，本件上訴為
    不合法，應予裁定駁回。
四、末按小額訴訟之上訴程序，法院為訴訟費用之裁判時，應確
    定其費用額，民事訴訟法第436條之19第1項、第436條之32
    第1項分別定有明文。本件第二審裁判費用1,500元，應由敗
    訴之上訴人負擔，爰依前揭法條併予確定之。
五、據上論結，本件上訴為不合法，爰裁定如主文。
中　　華　　民　　國　　111 　年　　11　　月　　30　　日
                  民事第二庭  審判長法  官  陳章榮

                                    法  官  王伯文

                                    法  官  蔡子琪
以上正本係照原本作成。
本件判決不得上訴。
中　　華　　民　　國　　111 　年　　12　　月　　5 　　日
                                    書記官  周苡彤